【裁判字號】    92,台抗,141
【裁判日期】    920320
【裁判案由】    給付薪資等
【裁判全文】
最高法院民事裁定                                九十二年度台抗字第一四一號
    抗  告  人  台北市醫師公會
    法定代理人  彭芳谷
右抗告人因與甲○○間請求給付薪資等事件，對於中華民國九十一年十二月二日台灣
高等法院裁定（九十一年度勞上字第五○號），提起抗告，本院裁定如左：
    主  文
抗告駁回。
抗告訴訟費用由抗告人負擔。
    理  由
按依醫師法第三十三條、第三十九條規定，醫師公會係由會員所組成之團體，為非法
人團體之社團。依其性質應類推適用民法總則第二章第二節法人之規定。而依民法第
二十七條第二項規定，董事就法人一切事務，對外代表法人。且依抗告人公會章程第
二十三條規定，理事長之職權為：(一)、代表本會；(二)、綜理一切會務，對於理事長之
職權並未有所限制，故抗告人公會理事長應為抗告人對外之唯一代表機關。況依民法
第二十七條第三項規定，對於董事代表權所加之限制，不得對抗善意第三人，從而抗
告人公會之理事長自有代表抗告人撤回上訴之權限。縱其撤回上訴之權限受有限制，
亦不得對抗法院，仍生撤回上訴之效果。次按非法人團體之代表人並非任期屆滿即不
得再執行職務，必俟改選之代表人就任時，始喪失代表人之資格。查本件抗告人之法
定代理人原為黃松雄。嗣抗告人於民國九十一年十月十五日改選彭芳谷為理事長，並
經台北市政府社會局於九十一年十月二十四日同意備查，並命依督導各級人民團體實
施辦法第十一條規定，於十五日限期內完成移交事宜。而抗告人係於九十一年十一月
一日第一次理監事聯席會議中辦竣移交事宜等情，有彭芳谷當選證書、第十三屆第二
次常務理事會會議紀錄、台北市政府社會局九十一年十月二十四日函、抗告人九十一
年十一月十八日（九一）北市醫會改字第一七三號函、台北市政府社會局九十一年十
一月一日函可稽。是抗告人之法定代理人，即新任理事長彭芳谷於九十一年十一月一
日始行接任，在此之前，抗告人之法定代理人仍為黃松雄，故黃松雄於九十一年十月
九日以抗告人法定代理人之名義具狀撤回第二審上訴，並無代理權欠缺情事，應生撤
回之效果。而此項撤回上訴之意思表示，性質上不許撤回。從而抗告人聲請准其繼續
上訴，定期審理，即屬無從准許。原法院因而駁回抗告人之聲請，經核於法洵無違誤
。抗告意旨，謂黃松雄未經理事會決議，擅自代理（代表）抗告人具狀表示撤回上訴
，係無權代理之行為，非經本人承認對本人不生效力云云，尚無可取，其執以指摘原
裁定不當，求予廢棄，非有理由。
據上論結，本件抗告為無理由。依民事訴訟法第四百九十二條第一項、第九十五條、
第七十八條，裁定如主文。
中      華      民      國    九十二    年      三      月     二十     日
                              最高法院民事第四庭
                                  審判長法官  蕭  亨  國
                                        法官  許  朝  雄
                                        法官  謝  正  勝
                                        法官  陳  淑  敏
                                        法官  黃  義  豐
      右正本證明與原本無異
                                              書  記  官
中      華      民      國    九十二    年      四      月      三      日


司法院資訊處製作；財團法人民間司法改革基金會備份。
